\begin{Protokoll}{Sprint 3 Meeting 07. Dezember}
\moderation{Beat Stettler}
\protokollant{Silvan Adrian, Fabian Binna}
\teilnehmer{Silvan Adrian, Fabian Binna,Beat Stettler,Urs Baumann}
\sitzungsdatum{07.\ Dezember 2015}
\sitzungsbeginn{14:30}
\sitzungsende{15:00}
\sitzungsort{Raum 2.104 }
%\verteiler{Vereinsmitglieder}
%\fehlend[entschuldigt]{abwesend}
%%\fehlendEntschuldigt{}
%%\fehlendUnentschuldigt{}
\protokollKopf

\topic{Sprint 3}%<-- hier Tagesordnungspunkt einfuegen
\subtopic{Dashboard}
\begin{itemize}
  \item kurze Präsentation vom Admin Dashboard (edit/save/delete)
  \item Ausgabe von Infos auf Dashbard von abonnierten Services
\end{itemize}

\subtopic{GenericAPI}
\begin{itemize}
  \item Vorstellung von neuem Design GenericAPI
  \item Möglichkeiten aufzeigen zum einbinden einer zusätzlichen Library
\end{itemize}

\subtopic{Abschluss}
\begin{itemize}
  \item Abschlusspräsentation Datum festgelegt
  \item Nötige Abgaben noch kurz gesprochen
\end{itemize}


\topic{Termine und Aufgaben}
\subtopic{Termine}
\termin{2015/12/21}[10:00-11:00]{Abschlusspräsentation im Bau 6.112}

\topic{Aufgaben}
\aufgabe*{Dokumentation zusammenfügen und verbessern}
\aufgabe*{Präsentation vorbereiten und erstellen}

\end{Protokoll}

